---
title: "Práctica General"
author: "Rafael Moreno"
date: "13/1/2022"
output: html_document
---

```{r setup, include=FALSE}
knitr::opts_chunk$set(echo = TRUE)
```

# Análisis comparativo de 3 especies de pingüino en la Antártida

## 1.Carga de bibliotecas

```{r}
#install.packages("palmerpenguins")
library(palmerpenguins)
data(package = "palmerpenguins")

#install.packages("tidyverse")
library(tidyverse)
```


## 2.Estudio de las variables
```{r}
names(penguins)
names(penguins_raw)
```


## 3.Estadística descriptiva
### 3.1. Sexo de los individuos por especie
#### Total
```{r}
sex.sp <- penguins %>% 
  select(species, sex)
summary(sex.sp)
```
#### Por sexos
```{r}
table(penguins$species, penguins$sex)
```


### 3.2. Datos biométricos
```{r}
biom <- penguins %>% 
  select (bill_length_mm, bill_depth_mm, flipper_length_mm, body_mass_g)
summary(biom)


long.pico <- penguins %>% 
  summarise(media.long.pico = mean(bill_length_mm, na.rm = TRUE),
            Sd.long.pico = sd(bill_length_mm, na.rm = TRUE),
            min.long.pico = min(bill_length_mm, na.rm = TRUE),
            max.long.pico = max(bill_length_mm, na.rm = TRUE)
            )
head(long.pico)

prof.pico <- penguins %>% 
  summarise(media.prof.pico = mean(bill_depth_mm, na.rm = TRUE),
            Sd.prof.pico = sd(bill_depth_mm, na.rm = TRUE),
            min.prof.pico = min(bill_depth_mm, na.rm = TRUE),
            max.prof.pico = max(bill_depth_mm, na.rm = TRUE)
            )
head(prof.pico)

long.aleta <- penguins %>% 
  summarise(media.long.aleta = mean(flipper_length_mm, na.rm = TRUE),
            Sd.long.aleta = sd(flipper_length_mm, na.rm = TRUE),
            min.long.aleta = min(flipper_length_mm, na.rm = TRUE),
            max.long.aleta = max(flipper_length_mm, na.rm = TRUE)
            )
head(long.aleta)

tamaño <- penguins %>% 
  summarise(media.tamaño = mean(body_mass_g, na.rm = TRUE),
            Sd.tamaño = sd(body_mass_g, na.rm = TRUE),
            min.tamaño = min(body_mass_g, na.rm = TRUE),
            max.tamaño = max(body_mass_g, na.rm = TRUE)
            )
head(tamaño)
```

# 4.Variabilidad de especies por islas
```{r}
ggplot(data = penguins) +
  geom_bar(aes(x = island, fill = species)) + 
  labs(title = "Recuento de especies de pigüínos por islas", 
       x = "Isla", y = "Número de individuos")
```

## 4.1.¿Qué especie se ha muestreado en las tres islas?
```{r}
table(penguins$species, penguins$island)
```
La especie Adelie se ha muestreado en las 3 islas

## 4.2.¿Cuántos individuos se han muestreado de la isla Dream?
```{r}
table(penguins$island)
```
Se han muestreado un total de 124 individuos


# 5.Tamaño de los pingüinos según sexo y especie
```{r}
ggplot(data = penguins) + 
  geom_boxplot(aes(x = sex, y = body_mass_g, color = species)) + 
  labs(title = "Tamaño de los pingüinos según sexo y especie", 
       x = "Sexo", y = "Tamaño (IMC)")
```


## 5.1.¿Que especie tiene mayor tamaño?
```{r}
summ_especie <- penguins %>% 
  group_by(species) %>% 
  summarise(IMC.medio = mean(body_mass_g, na.rm = TRUE))
summ_especie

ggplot() + 
  geom_jitter(data = penguins, aes(x = species, y = body_mass_g))

ggplot(data = penguins) + 
  geom_boxplot(aes(x = species, y = body_mass_g))
```


## 5.2.¿En qué especie hembras y machos tienen un tamaño similar?
```{r}
ggplot(data = penguins) + 
  geom_violin(aes(x = species, y = body_mass_g, fill = sex), draw_quantiles = 0.5)
```


La especie Chinsrap tiene un tamaño más parecido entre machos y hembras

## Citas bibliográficas
```{r}
citation("palmerpenguins")
citation("tidyverse")
```

```{r}

```

